臺灣新竹地方法院簡易判決　　　　　99年度竹簡字第802 號
聲　請　人　臺灣新竹地方法院檢察署檢察官
被　　　告　范唯陞
上列被告因詐欺案件，經檢察官聲請以簡易判決處刑（99年度偵
字第4250號、第4251號），本院判決如下：
    主  文
范唯陞共同犯詐欺取財罪，處有期徒刑月，如易科罰金，以新
臺幣壹仟元折算壹日；扣案之行動電話0000000000號
（含SIM 卡）壹支，沒收之。又共同犯詐欺取財罪，處有期徒刑
月，如易科罰金，以新臺幣壹仟元折算壹日；扣案之行動電話
0000000000號（含SIM 卡）壹支，沒收之。又共同犯
詐欺取財罪，處有期徒刑月，如易科罰金，以新臺幣壹仟元折
算壹日；扣案之行動電話0000000000號（含SIM 卡）
壹支，沒收之。應執行有期徒刑陸月，如易科罰金，以新臺幣壹
仟元折算壹日；緩刑貳年，緩刑期間付保護管束。扣案之行動電
話0000000000號（含SIM 卡）壹支，沒收之。
    犯罪事實及理由
一、本件犯罪事實：
（一）范唯陞自民國98年12月下旬某不詳時間起與真實姓名年籍
      不詳，綽號「周哥」、「謝經理」、「李經理」、「羅經
      理」等成年男子及其所屬詐欺集團之成員，各共同基於意
      圖為自己不法所有之犯意聯絡，先由該詐欺集團之其他成
      員於報紙佯刊徵求司機之廣告，使不特定第三人陷於錯誤
      ，並願提供金融帳戶以供轉帳之用，再由范唯陞持000000
      0000號行動電話與綽號「周哥」、「謝經理」、「李經理
      」、「羅經理」等聯繫，並以收受1 本帳戶資料可得報酬
      新臺幣（下同）1,000 元至1,200 元之代價，先後為下列
      行為：
  １、於98年12月29日上午10時許，在新竹市○區○○路50號全
      虹通信行前，向陷於錯誤之周樹宏（另案經臺灣新竹地方
      法院檢察署檢察官為不起訴處分）收取周樹宏所申辦之兆
      豐國際商業銀行竹科新安分行帳號00000000000 號帳戶之
      提款卡等物後，依「李經理」指示之密碼至自動櫃員機測
      試該提款卡可用後，將周樹宏之上開兆豐銀行帳戶提款卡
      交予該詐騙集團真實姓名年籍不詳，綽號「阿古」成員，
      供作為詐騙匯款帳戶之用。
  ２、於99年1 月8 日下午4 時許，在臺北縣板橋市○○路土地
      銀行華江分行前，向陷於錯誤之高友君（另案經臺灣板橋
      地方法院檢察署檢察官為不起訴處分）收取高友君所申辦
      之第一商業銀行樹林分行帳號00000000000 號帳戶之提款
      卡等物後，依「羅經理」指示之密碼至自動櫃員機測試該
      提款卡可用後，將高友君之上開第一銀行帳戶提款卡交予
      該詐騙集團成員，供作為詐騙匯款帳戶之用。
  ３、於99年1 月21日不詳時間，在新竹市○區○○路50號全虹
      通信行前，向陷於錯誤之許進來（另案經臺灣新竹地方法
      院檢察署檢察官為不起訴處分）收取許進來所申辦之彰化
      商業銀行北新竹分行帳號00000000000000號帳戶之提款卡
      等物後，依「周哥」指示之密碼至自動櫃員機測試該提款
      卡可用後，將許進來之上開彰化商業銀行帳戶提款卡交予
      該詐騙集團成員，供作為詐騙匯款帳戶之用。
（二）嗣除范唯陞以外之該集團成員先後取得周樹宏、高友君、
      許進來之帳戶資料後，分別於98年12月30日下午5 時30
      分許，以電話聯絡黃鈺萍，佯稱之前網路購物之付款方式
      設定錯誤，必須持金融卡至自動櫃員機重新設定等語，致
      黃鈺萍陷於錯誤，並於同日下午6 時許，在臺中縣霧峰鄉
      ○○路上之霧峰農會自動櫃員機前，依指示操作而匯款2
      萬0,163 元至周樹宏上開兆豐銀行帳戶內。於99年1 月
      9 日晚間9 時許，以電話聯絡謝明學，佯稱係遠東商業銀
      行行員，並誆稱其網購衣服時因操作錯誤導致每月會遭銀
      行自動扣款7,000 元，須依指示操作提款機以取消自動扣
      款云云，致謝明學陷於錯誤，於同日晚間9 時16分許、晚
      間9 時21分許，依該詐騙集團成員之指示，操作遠東商業
      銀行自動提款機，匯款8,527 元、8,970 元，合計1 萬7,
      497 元至高友君上開第一商業銀行帳戶。復於99年1 月
      22日下午9 時許、下午10時10分許，分別以電話聯絡陳芷
      盈、徐瑋婕，佯稱其等在網路購物付款時誤設為分期付款
      ，致陳芷盈、徐瑋婕陷於錯誤，依該詐騙集團成員指示操
      作提款機，而分別陸續匯款共計7 萬2,000 元、3 萬7,00
      0 元至許進來上開彰化商業銀行帳戶內。
（三）案經周樹宏、高友君、許進來訴由臺北市政府警察局移送
      臺灣士林地方法院檢察署呈請臺灣高等法院檢察署檢察長
      轉令臺灣新竹地方法院檢察署檢察官偵查後聲請簡易判決
      處刑。
二、認定被告范唯陞犯行所憑之各項證據：
（一）被告范唯陞對於上開犯行，於警詢、偵查中時均坦承不諱
      （見臺灣士林地方法院檢察署99年度偵字第2071號卷第10
      9頁至第111頁、同卷第233頁至第235頁、臺灣新竹地方法
      院檢察署99年度偵字第4250號第33頁至第34頁、同卷第41
      頁）。
（二）告訴人周樹宏、高友君、許進來等人於警詢、偵查中所為
      指述各節（見臺灣士林地方法院檢察署99年度偵字第2805
      號卷第81、146 、147 、312 、313 頁；臺灣新竹地方法
      院檢察署99年度偵字第4250號卷第13、14、33、34、40、
      41頁；臺灣新竹地方法院檢察署99年度偵字第3194號卷第
      第5 、32、33、37、38頁）。
（三）被害人黃鈺萍、謝明學、徐瑋婕等人於警詢、偵查中所為
      指述各節（見臺灣士林地方法院檢察署99年度偵字第2805
      號卷第93、94、161 、162 、334 頁；臺灣新竹地方法院
      檢察署99年度偵字第3194號卷第7 至9 頁）。
（四）告訴人許進來所有彰化商業銀行北新竹分行帳號00000000
      000000號帳戶之交易明細查詢（臺灣新竹地方法院檢察署
      99年度偵字第3194號卷第21、23頁）；告訴人周樹宏所有
      兆豐國際商銀帳號00000000000 號帳戶之交易明細（臺灣
      士林地方法院檢察署99年度偵字第2805號第86、87頁）；
      告訴人高友君所有第一商業銀行樹林分行帳號0000000000
      0 號帳戶之交易明細（臺灣士林地方法院檢察署99年度偵
      字第2805號卷第157 至159 頁）。
（五）被害人徐瑋婕於99年1 月22日匯款至許進來所有前開彰化
      銀行帳戶之匯款明細（臺灣新竹地方法院檢察署99年度偵
      字第3194號卷第19頁）；被害人謝明學於99年1月9日匯款
      至高友君所有前開第一商業銀行帳戶之匯款明細（臺灣士
      林地方法院檢察署99年度偵字第2805號卷第164 、165 頁
      ）；被害人徐瑋婕所有新莊新泰郵局帳號00000000000000
      號帳戶之交易明細（臺灣新竹地方法院檢察署99年度偵字
      第3194號卷第18頁）；被害人黃鈺萍於98年12月30日匯款
      至周樹宏所有前開兆豐國際商銀帳戶之交易明細（臺灣士
      林地方法院檢察署99年度偵字第2805號卷第96頁）。
（六）南投縣政府警察局埔里分局埔里派出所受理刑事案件報案
      三聯單1 份、內政部警政署反詐騙案件紀錄表3 份、臺北
      市政府警察局信義分局五分埔派出所受理刑事案件報案三
      聯單1 份、臺北市警察局信義分局五分埔派出所受理詐騙
      帳戶通報警示簡便格式表1 份、臺北縣政府警察局新莊分
      局中平派出所受理刑事案件報案三聯單1 份（見臺灣士林
      地方法院檢察署99年度偵字第2805號卷第95、97、163 、
      166 、167 、230 、233 頁）。
（七）監聽譯文資料（見臺灣士林地方法院檢察署99年度偵字第
      2071號卷第41、51頁）。
（八）刑事警察局搜索扣押筆錄、扣押物品目錄表、扣押物品清
      單各1份（見臺灣士林地方法院檢察署99年度偵字第2071
      號卷第113頁至第117頁；臺灣新竹地方法院檢察署99年度
      偵字第4250號卷第26頁）。
（九）綜上，本件事證業臻明確，被告范唯陞上揭犯行至堪認定
      ，應依法予以論科。
三、論罪科刑：
（一）論罪：被告范唯陞與綽號「周哥」、「謝經理」、「李經
      理」、「羅經理」等成年男子及其所屬詐欺集團之成員等
      人，取得犯罪事實欄（一）所示告訴人周樹宏、高友君、
      許進來之人頭帳戶資料後，由綽號「周哥」、「謝經理」
      、「李經理」、「羅經理」等人所屬之詐欺集團成員共同
      基於不法所有之犯意聯絡及行為分擔，以犯罪事實欄（二
      ）所示之詐騙方式，先後引誘被害人黃鈺萍、謝明學、徐
      瑋婕、陳芷盈等人陷於錯誤，因而分別匯款如犯罪事實欄
      （二）所示之金額至渠等所指定如犯罪事實欄（一）所示
      之帳戶內等情，堪認屬實，被告范唯陞針對犯罪事實欄（
      一）所示犯行與其所屬之詐欺集團成員等人所為，均係犯
      刑法第339 條第1 項之詐欺取財罪。
（二）共同正犯：按凡以自己共同犯罪之意思，參與實施某犯罪
      構成要件以外之行為，或以自己共同犯罪之意思，事先同
      謀，而由其中一部分人實施該犯罪行為者，均為刑法上之
      共同正犯。換言之，行為人如係以自己共同犯罪之意思參
      與犯罪，其所參與者縱非該犯罪構成要件之行為，仍無礙
      於共同正犯罪責之成立（最高法院92年度臺上字第1799號
      判決意旨參照）。又按共同正犯之意思聯絡，不限於事前
      有所協議，其為行為當時基於相互之認識，以共同犯罪之
      意思參與者，亦無礙於共同正犯之成立（最高法院74年度
      臺上字第681 號判決意旨參照）。再按共同正犯，係共同
      實施犯罪行為之人，在共同意思範圍內，各自分擔犯罪行
      為之一部，相互利用他人之行為，以達其犯罪之目的，其
      成立不以全體均參與實施犯罪構成要件之行為為要件；參
      與犯罪構成要件之行為者，固為共同正犯；以自己共同犯
      罪之意思，參與犯罪構成要件以外之行為，或以自己共同
      犯罪之意思，事前同謀，而由其中一部分人實行犯罪之行
      為者，亦均應認為共同正犯，使之對於全部行為所發生之
      結果，負其責任（最高法院92年度臺上字第2824號判決意
      旨參照）。查被告范唯陞與綽號「周哥」、「謝經理」、
      「李經理」、「羅經理」等成年男子及其所屬詐騙集團成
      員間，就本案犯行具有詐欺取財之犯意聯絡，並擔任負責
      收集人頭帳戶角色，均已如上述，其與共犯即綽號「周哥
      」、「謝經理」、「李經理」、「羅經理」等人間，針對
      收購告訴人周樹宏等人頭帳戶之犯行，既有犯意聯絡及行
      為分擔，自仍應就共同正犯間之全部行為所發生之結果，
      負其責任。
（三）數罪併罰：被告范唯陞所犯如犯罪事實欄（一）1至3所示
      之3次詐欺取財罪，其犯意各別、行為互殊，被害人相異
      ，自應分別論罪，併合處罰。
（四）量刑：爰審酌被告范唯陞前無刑事前案紀錄，此有臺灣高
      等法院前案紀錄表（本院卷第19頁）、臺灣新竹地方法院
      檢察署刑案資料查註紀錄表各1 份（臺灣新竹地方法院檢
      察署99年度偵字第4250號卷第3 頁）附卷可據，足徵其素
      行良好，惟其年輕力壯，竟不思守法自制，循正當途徑獲
      取所需，竟參與詐騙集團擔任收購人頭帳戶之角色，從事
      收受人頭帳戶之行為，助長詐欺取財犯罪之風，再者該等
      犯罪集團核心成員藏身幕後，推由被告范唯陞擔任收購人
      頭帳戶之分工，被告范唯陞所為亦有礙於對該犯罪集團其
      餘成員之追查，加深犯罪之猖獗，破壞社會秩序甚鉅，並
      造成前開告訴人、被害人等人所受損害不輕；惟念其犯後
      坦承犯行、態度尚佳，復於本院99年12月29日調解成程序
      時，當庭賠償被害人陳芷盈8萬5,000元、被害人謝明學1
      萬元之損失（本院卷第15、16頁），再者，考量被告范唯
      陞於本案僅擔任人頭帳戶收受之角色，尚非屬該犯罪集團
      之核心份子，暨斟酌其犯罪之動機、目的及手段等一切情
      狀，分別量處如主文所示之刑，併定其應執行之刑，及分
      別諭知易科罰金之折算標準，以示懲儆。
（五）緩刑：末查被告范唯陞前未曾因故意犯罪受有期徒刑以上
      刑之宣告，無任何刑事案件紀錄等情（本院卷第19頁），
      且事後復於本院99年12月29日調解程序時，當庭賠償被害
      人陳芷盈8 萬5,000 元、被害人謝明學1 萬元之損失（見
      本院卷第15頁、第16頁），已如上述，茲念其因一時失慮
      ，致罹刑典，經此偵查科刑之教訓，當已知所警惕，信無
      再犯之虞，堪認被告范唯陞深具悔意，本院因認前所宣告
      之刑，以暫不執行為適當，併予宣告緩刑2 年，以啟自新
      。又考量被告范唯陞行為當時已成年，本應知曉其行為之
      法律效果，竟仍為本件犯行，顯見其法治觀念實有加強之
      必要，本院為使其習得正確之法律概念及時刻記取教訓，
      並導正其偏差行為，遏止其再度犯罪，爰併依刑法第93條
      第1 項規定，諭知被告范唯陞於緩刑期間，付保護管束，
      以觀後效。
（六）沒收：至扣案之號碼為0000000000之行動電話含SIM 卡（
      保管字號99年度保管字第889 號，見臺灣新竹地方法院檢
      察署99年度偵字第4250號卷第26頁），業經被告范唯陞於
      99年1 月22日警詢時自承自始迄今為己所持用（見臺灣士
      林地方法院檢察署99年度偵字第2071號卷第108 頁），復
      依臺北市政府刑事警察大隊偵辦「小蔡」詐騙案通訊監察
      譯文資料所示，被告范唯陞所持有之上開行動電話於98年
      底至99年初多次留有與「謝經理」所持用號碼為00000000
      00號之行動電話、「羅經理」所持用號碼為0000000000之
      行動電話通訊聯繫紀錄，此亦有監聽譯文資料在卷可佐（
      見臺灣士林地方法院檢察署99年度偵字第2071號卷第41、
      51 頁 ），足徵上開行動電話係被告范唯陞所持，用以協
      調聯繫共犯「羅經理」、「謝經理」等人，誘騙被害人匯
      款之犯罪工具，應依刑法第38條第1 項第2 款之規定，宣
      告沒收之。
四、依刑事訴訟法第449 條第1 項前段、第450 條第1 項、第45
    4 條第1 項，刑法第28條、第339 條第1 項、第41條第1 項
    前段、第2 項、第51條第5 款、第74條第1 項第1 款、第93
    條第1 項，第38條第1 項第2 款，刑法施行法第1 條之1 第
    1 項、第2 項前段，逕以簡易判決處刑如主文。
中    華    民    國    100    年    2    月    21    日
                    新竹簡易庭  法  官  劉兆菊
以上正本證明與原本無異。
如不服本判決應於收受本判決後10日內向本院提出上訴書狀，其
未敘述上訴理由者，並得於提起上訴後10日內向本院補提理由書
狀（均須按他造當事人之人數附繕本）「切勿逕送上級法院」。
中    華    民    國   100    年    2     月    21    日
                                書記官  廖宜君
附錄本案論罪科刑實體法條全文：
刑法第339 條第1 項：
意圖為自己或第三人不法之所有，以詐術使人將本人或第三人之
物交付者，處5 年以下有期徒刑、拘役或科或併科1,000 元以下
罰金。（罰金之貨幣單位改為新臺幣，並提高為30倍）